臺灣臺中地方法院刑事判決　　　　　 96年度中簡上字第814號
上　訴　人　臺灣臺中地方法院檢察署檢察官
被　　　告　乙○○
上列上訴人因被告竊盜案件，不服本院96年度中簡字第1999號中
華民國96年7 月25日刑事簡易判決（聲請案號：臺灣臺中地方法
院檢察署96年度偵字第12698 號），提起上訴，本院管轄之第二
審合議庭判決如下：
    主  文
原判決關於乙○○竊盜罪（即事實(三)部分）及定執行刑部分，均
撤銷。
乙○○竊盜，處拘役肆拾日，如易科罰金，以新臺幣壹仟元折算
壹日。
其餘上訴駁回。
上開撤銷改判所處之拘役，與上訴駁回部分所處之拘役，應執行
拘役柒拾日，如易科罰金，以新臺幣壹仟元折算壹日。緩刑年
，並向指定之公益團體、地方自治團體或社區提供玖拾小時之義
務勞務，緩刑期間付保護管束。
    事  實
一、乙○○意圖為自己不法之所有，基於竊盜之犯意，分別於下
    列時、地，為下列竊盜行為：
  (一)自民國（下同）95年7 月1 日起，至96年4 月中旬止，在臺
    中市○區○○街250 號甲○○所經營之浸宣書房內，徒手接
    續五次竊取甲○○所有之CD、DVD 約一百片。得手後，以一
    片新臺幣（下同）四十至五十元不等價格，攜往臺中市○區
    ○○○街22號孫治安所經營之安安丁丁唱片行，售予不知情
    之孫治安。
  (二)自96年4 月初起，至4 月中旬止，在臺中市○區○○路36號
    B1財團法人基督長老教會臺灣教會公報社臺中分社內，徒手
    接續三次竊取該財團法人所有之VCD 、DVD 及音樂光碟約一
    百片。得手後，以一片五十至一百元不等價格，售予不知情
    之孫治安。
  (三)自96年4 月中旬起，至5 月4 日止，在台中市○區○○路35
    3 巷1 弄2 號戊○○所經營之靈泉書房內，徒手接續三次竊
    取戊○○所有之VCD 、音樂光碟及有聲書光碟約三十片。得
    手後，以一片五十至一百元不等價格，售予不知情之孫治安
    。
    嗣於96年5 月11日18時許，乙○○持在浸宣書房所竊得之光
    碟二十片，至安安丁丁唱片行，欲售予孫治安之際，為警當
    場查獲，並在乙○○身上扣得上開光碟二十片。又經乙○○
    帶領，至其位於臺中市○區○○街41巷1 號5 樓住處，扣得
    浸宣書房所有光碟共二十九片，始悉上情。
二、案經臺中市警察局第二分局報請臺灣臺中地方法院檢察署檢
    察官偵查後聲請簡易判決處刑。
    理  由
一、訊據被告乙○○於本院坦承上揭事實不諱，核與被害人甲○○、戊○○於警詢指訴情節相符，並經證人丁○○、孫治安
    鄧瓊青證述屬實，復有警員職務報告、贓物認領保管單各一
    份附卷足憑。此外，扣得光碟四十九片可證，足認被告自白
    與事實相符，可以採信。綜上，本件事證明確，被告犯行，
    堪以認定。
二、核被告上開事實一(一)至(三)所為，均係犯刑法第三百二十條第
    一項之竊盜罪。被告所犯如事實欄一(一)至(三)所示竊盜犯行，
    分別侵害甲○○、財團法人基督長老教會臺灣教會公報社臺
    中分社及戊○○之財產法益，足認被告所為竊盜行為，應係
    各以相同手法，至相同地點，竊取相同被害人所有光碟，應
    各屬接續犯無誤。是被告上開事實一(一)至(三)竊盜行為，各係
    基於同一犯意下之接續多次行為，僅侵害一個法益，為接續
    犯，各屬單純一罪。被告所犯事實一(一)至(三)所示三次竊盜犯
    行，犯意各別、行為互殊，應予分論併罰。
三、原審以被告罪證明確，就事實一(一)、(二)部分予以論罪科刑，
    適用刑法第三百二十條第一項、第四十一條第一項前段、第
    五十一條第六款，中華民國九十六年罪犯減刑條例第二條第
    一項第三款、第七條及刑法施行法第一條之一規定，因予論
    罪科刑，認事用法均無不當，公訴人上訴意旨認原審判決主
    文就事實一(三)部分予以減刑，但理由中僅說明事實一(一)、(二)
    部分減刑，而未說明事實欄一(三)部分亦應減刑，有主文與理
    由矛盾之違法云云，指摘原審判決不當，則無理由（詳後述
    ），此部分上訴為無理由，應予駁回。至於被告事實一(三)犯
    行部分，原判決予以論罪科刑，固非無見。惟被告此部分犯
    行，係自96年4 月中旬起，至同年5 月4 日止，依中華民國
    九十六年罪犯減刑條例第二條規定，依法不應減刑。原審就
    此部分予以減刑，尚有未當。另被告事實一(三)部分，依法不
    應減刑，是原審判決理由欄三部分，未敘明事實一(三)部分應
    予減刑，於法並無不合，亦未生事實一(一)、(二)部分主文與理
    由有矛盾之違法之情形。是公訴人此部分上訴意旨，容有誤
    會。爰審酌被告不思尊重他人財產權，僅因貪圖小利，而竊
    取被害人甲○○等人所有光碟，變賣得現，及於審理中取得
    被害人甲○○諒解，被害人甲○○於本院審理程序表示：不
    要求被告賠償等語，復與財團法人臺灣基督長老教會臺灣教
    會公報社臺中分社達成和解，賠償三萬元，並於96年10月24
    日匯入指定帳戶之事實，有寶華銀行匯出匯款回條聯影本在
    卷，足認被告犯後並非全然無悔意，暨犯後坦承犯行等一切
    情狀，量處如主文所示之刑，及宣示如易科罰金之折算標準
    ，併定其應執行之之刑。又被告所犯上開事實一(一)、(二)二罪
    ，均於96年4 月24日前，合於減刑條件，應依中華民國九十
    六年罪犯減刑條例第二條第一項第三款、第七條、第九條，
    各減為拘役二十日及二十七日，並依同條例第十一條規定，
    與不應減刑之事實一(三)之罪，定應執行拘役七十日。末查被
    告前未曾因故意犯罪受有期徒刑以上刑之宣告，有臺灣高等
    法院被告前案紀錄表在卷可按，其犯後已坦承犯行，並表示
    悔過之意，本院因認對其所宣告之刑，應以暫不執行為適當
    ，爰併諭知被告緩刑三年。又為使其於緩刑期間內，仍深知
    戒惕，避免緩刑之宣告遭撤銷，且導正其不依合法途徑獲取
    財富之心態，併宣告其於緩刑期間內，向指定之公益團體、
    地方自治團體或社區，提供九十小時之義務勞務，並依刑法
    第九十三條第一項第二款之規定，諭知其應於緩刑期間付保
    護管束，期能使被告於義務勞務過程及保護管束期間，確切
    明瞭其行為所造成之損害，並培養正確法治觀念。至於被告
    究應向何公益團體、地方自治團體或社區提供義務勞務，屬
    執行之問題，應由執行檢察官斟酌指定，併予敘明。
據上論斷，應依刑事訴訟四百五十五條之一第三項、第三百六十
八條、第三百六十九條第一項、第三百六十四條、第二百九十九
條第一項前段，刑法第三百二十條第一項、第四十一條第一項前
段、第五十一條第六款、第七十四條第一項第一款、第二項第五
款、第九十三條第一項第二款，中華民國九十六罪犯減刑條例第
二條第一項第三款、第七條、第九條、第十一條，刑法施行法第
一條之一，判決如主文。
本案經檢察官丙○○到庭執行職務
中　　華　　民　　國　　96　　年　　11　　月　　5 　　日
                  刑事第十六庭  審判長法  官  林念祖
                                      法  官  楊文廣
                                      法  官  柯志民
上正本證明與原本無異。
不得上訴。
                                      書記官  賴亮蓉
中　　華　　民　　國　　96　　年　　11　　月　　5 　　日
論罪之法條全文：
刑法第三百二十條第一項：
意圖為自己或第三人不法之所有，而竊取他人之動產者，為竊盜
罪，處五年以下有期徒刑、拘役或五百元以下罰金。
